臺灣高等法院臺中分院民事判決
110年度上字第77號
上  訴  人  紀秀梅  
訴訟代理人  李國豪律師
複 代理 人  林苡茹律師
被上訴人    王玉桂  
            陳力瑋  
共      同
訴訟代理人  袁裕倫律師
複 代理 人  徐嘉駿律師 
上列當事人間請求損害賠償事件，上訴人對於中華民國109年12
月8日臺灣南投地方法院109年度訴字第86號第一審判決提起上訴
，並為訴之追加，本院於111年2月16日言詞辯論終結，判決如下
：
    主  文
上訴及追加之訴均駁回。
第二審訴訟費用由上訴人負擔。
    事實及理由
壹、程序方面：按民事訴訟法第255條第1項第2款所稱之「請求
    之基礎事實同一」者，係指變更或追加之訴與原訴之主要爭
    點有其共同性，各請求利益之主張在社會生活上可認為同一
    或關連，而就原請求之訴訟及證據資料，於審理繼續進行在
    相當程度範圍內具有同一性或一體性，得期待於後請求之審
    理予以利用，俾先後兩請求在同一程序得加以解決，避免重
    複審理，進而為統一解決紛爭者即屬之（最高法院100年度
    台抗字第716號民事裁定參照）。查上訴人於原審主張被上
    訴人王玉桂、陳力瑋（下合稱陳力瑋等2人）共同施用詐術
    ，致其受有新臺幣（下同）560萬元損害，依民法第184條、
    第185條之規定，應負連帶賠償責任，並依民法第92條、第1
    79條撤銷受詐欺之意思表示，請求返還560萬元。嗣於本院
    追加主張依民法第226條、第227條、第256條、第259條之規
    定，解除兩造間之買賣與委任混合契約，請求陳力瑋等2人
    返還560萬（見本院卷93、94頁），核均係為從事黃金買賣
    投資而交付560萬元予陳力瑋等2人之同一基礎事實上之請求
    ，其追加自屬合法，應予准許。
貳、實體部分
一、本件上訴人主張：陳力瑋等2人為母子關係，伊與王玉桂為
    鄰居關係。王玉桂於民國107年3月間跟伊閒聊表示陳力瑋從
    事黃金買賣獲利豐厚穩定，經陳力瑋至伊家中說明係以資金
    購買黃金運往印度交易，可賺取每月約1.5%利潤，王玉桂亦
    表示其本身亦有投資且獲利良好，故伊於107年3月19日、同
    年月20日、同年8月26日、同年10月26日、108年1月10日，
    依序交付現金新臺幣（下同）140萬元、140萬元、70萬元、
    70萬元 、140萬元，共計560萬元予陳力瑋作為買賣黃金款
    項。陳力瑋初始均有按月交付利潤予伊，嗣於108年4月間突
    向伊表示黃金、現金在印度機場遭竊，故無法交付利潤，惟
    陳力瑋並未提出任何報案紀錄，伊請教他人始驚覺受騙。陳
    力瑋等2人共同施用詐術，致伊受有560萬元損害，依民法第
    184條、第185條之規定，應負連帶賠償責任；又伊已依民法
    第92條規定以書狀撤銷受詐欺之意思表示，亦得依民法第17
    9條之規定，請求返還560萬元；另因可歸責於陳力瑋等2人
    事由，至上開黃金買賣與委任之混合契約給付不能、不完全
    給付，亦得依民法第226條、第227條、第256條、第259條之
    規定，解除契約請求陳力瑋等2人返還560萬元，並求為命陳
    力瑋等2人連帶給付560萬元，及自起訴狀繕本送達翌日起加
    計法定遲延利息之判決。
二、陳力瑋等2人則以：陳力瑋先前與訴外人林○○、劉○○共同從
    事黃金買賣，藉以賺取價差且獲利頗豐，上訴人獲悉後，主
    動要求參與投資。陳力瑋即與訴外人吳○○共同向林○○、劉○○
    再投資1,500萬元（陳力瑋470萬元、王玉桂170萬元、上訴
    人560萬元、吳○○300萬元），故上訴人係就陳力瑋所經營之
    事業出資，雙方成立無名之投資契約。王玉桂並未參與本件
    黃金買賣之操作，僅係應上訴人要求而單純介紹陳力瑋與上
    訴人認識，與上訴人間無契約關係。嗣吳○○向陳力瑋告知黃
    金買賣之現金及黃金在印度機場遭竊，陳力瑋即不斷透過吳
    ○○與劉○○聯繫，惟劉○○僅稱尚在處理中，陳力瑋均據實向上
    訴人回報。直至林○○、劉○○失聯時，陳力瑋亦曾邀同上訴人
    向林○○、劉○○提出刑事告訴，惟遭其拒絕。伊等2人並未對
    上訴人有任何詐欺行為，亦未有何不當得利之情事，且相關
    黃金投資均如實進行，並無給付不能或不完全給付情事等語
    ，資為抗辯。
三、原審判決駁回上訴人之請求，上訴人提起上訴，聲明：㈠原
    判決廢棄。㈡王玉桂、陳力瑋應連帶給付上訴人560萬元，及
    自起訴狀繕本送達翌日起至清償日止，按週年利率5%計算之
    利息。㈢願供擔保請准宣告假執行。被上訴人答辯聲明：㈠上
    訴駁回。㈡如受不利判決，願供擔保請准宣告免為假執行。
四、兩造審理中不爭執事項（見原審卷二165頁，並依判決格式
    修正或刪減文句）：
　㈠陳力瑋等2人為母子，上訴人與王玉桂為鄰居，上訴人係透過
    王玉桂而認識陳力瑋並投資黃金買賣。
　㈡上人於107年3月19日至108年1月10日間陸續交予陳力瑋出資
    黃金買賣款項共560萬元（107年3月19日140 萬元、107 年3
    月20日140 萬元、107年8月26日70萬元、107年10月26日70
    萬元、108年1月10日140 萬元）。
　㈢陳力瑋於107年3月至108年3月間（除108年2月以外）均有按
    月交付利潤予上訴人。
　㈣王玉桂於107年4月11日、107年6月28日自新光帳戶領取100萬
    元、70萬元。
五、得心證之理由
  ㈠上訴人對是否加入該黃金買賣投資，有自由決定之意識，難
    認陳力瑋等2人對其施用詐術：
　　⒈上訴人對參與本件「黃金買賣投資」之經過，陳稱：王玉
      桂因偶然機會與伊閒聊，論及其兒子陳力瑋當時的工作情
      形時，王玉桂便向伊表示陳力瑋所任職的工作係在從事黃
      金買賣，獲利豐厚穩定，每月有1.5%的獲利，邀伊一起投
      資，並表示投資後如有需要資金，只需提前一個月表明就
      可取回投資本金，上訴人因為還不是聽得很清楚投資的內
      容，所以王玉桂就表示會再請陳力瑋來向伊做說明，過沒
      幾天，陳力瑋就與伊約時間，介紹其所從事的黃金投資業
      務，並表示其係將所投資的資金用以購買黃金，再前往印
      度交易買賣，藉以賺取每月1.5%利潤等語（見原審卷15頁
      ），據此，王玉桂最初在向上訴人介紹時，上訴人尚能保
      持疑問，並直接要求陳力瑋說明，而陳力瑋對上訴人表示
      投資資金用以購買黃金，再前往印度交易買賣，藉以賺取
      差價等情，核與證人吳○○於原審證稱：伊對這個黃金買賣
      的認知是既不違法，也不合法，就如同香煙賺價差的概念
      一樣，是林○○、劉○○這樣跟伊講，遇到問題就類似補稅的
      概念就可以解決等語（見原審卷一468頁），及證人劉○○
      於本院證稱：伊出發前○○會給伊單子，憑單去香港機場的
      銀樓拿黃金，再把黃金帶去印度，這樣不合法，伊有跟陳
      力瑋講如果被抓到要補稅或罰金等語（見本院卷182頁）
      相符，堪認本件所謂「黃金買賣投資」係購買黃金運至印
      度賣出賺取差價，且陳力瑋、吳○○對此風險認知僅止於補
      稅或罰款而已，是陳力瑋等2人依其等所知告以上訴人，
      並未捏造或隱瞞事實，難認有詐欺上訴人情事。
　　⒉上訴人曾與陳力瑋以LINE軟體進行對話，上訴人先稱：「
      我問了幾位都是徒勞，真是不容易」，陳力瑋稱：「有需
      要協助的嗎？如果需要阿姨可以跟我說喲」，上訴人則稱
      ：「只要是守法習慣了，要他們走法律邊緣好像很難喔，
      如有遇到我會試試，真的很謝謝」，陳力瑋回稱：「其實
      只是一些觀念上的通溝與轉換而已」（見本院卷139頁）
      ，綜合上開對話內容，堪認上訴人曾向其他人詢問是否參
      與該「黃金買賣投資」未果，而對陳力瑋表示這些人守法
      習慣了，要他們走法律邊緣好像很難，顯見陳力瑋確有告
      知上訴人該黃金買賣投資係遊走法律邊緣，亦即其與吳○○
      所認知的「既不違法，亦不合法，被抓到只要補稅或罰錢
      而已」。上訴人就前揭對話雖辯稱：伊的意思是說不想要
      走法律邊緣，也就是伊要做合法投資云云（見本院卷202
      頁），然其所辯與該對話前後語意不符，不足採信。從而
      ，陳力瑋等2人已將其等所知的黃金投資買賣過程及風險
      告知上訴人，而上訴人為智識正常之成年人，其自行判斷
      風險後，陸續交付計560萬元予陳力瑋，難認係受陳力瑋
      等2人詐欺。
　　⒊上訴人又主張：王玉桂曾於107年3月26日以LINE通訊方式
      傳送「但是我們的方式絕對跟巿場不一樣」、「所以我們
      的安全值才能做到保本啊」、「我們的黃金都是正統的，
      也不收黑錢更不會幫不法人員洗錢，重點是我們的方式都
      是走安穩正統的方式」等不實訊息，至伊誤信而受有損害
      云云。查王玉桂雖有傳送上開LINE訊息予上訴人（見原審
      卷○000-000頁），惟據證人吳○○於原審證稱：伊與陳力瑋
      討論黃金買賣時，王玉桂沒有參與討論，是後來發生行李
      箱被偷的事件，經伊與陳力瑋討論，才知道王玉桂有出資
      這麼多錢等語（見原審卷一467頁），足見王玉桂的身分
      與上訴人相同，亦僅為單純之出資者，其於上開LINE通訊
      內容，亦為其對該黃金投資買賣之主觀認知，難認王玉桂
      有故意詐欺上訴人情事。至於所謂保本，對照陳力瑋於LI
      NE中對上訴人表示「畢竟也要考量其他股東的意願，不然
      如果他們不想退資，那的確沒有多的額度能夠給妳們，也
      怕太早跟阿姨說了結果卻沒有額度也拍謝」（見原審卷二
      175頁，本院卷138頁），及上訴人於起訴狀自承王玉桂曾
      向其表示只需提前一個月表明就可取回投資本金，堪認所
      謂「保本」係指提前告知可取回投資本金而言，並非不實
      訊息。又上訴人係於107年3月19日、20日交付280萬元予
      陳力瑋，而上開訊息係同年月26日所發，則上訴人自非因
      上開訊息而交付該280萬元，而其餘之280萬元係分別於10
      7年8月26日、同年10月26日、108年1月10日交付，距接收
      上開LINE訊息時間相隔甚遠，實難認上訴人係受上開LINE
      訊息影響而交付其餘280萬元，是上訴人以上開LINE訊息
      而認王玉桂有詐欺行為，自無可採。
  ㈡陳力瑋將上訴人交付之560萬元用於與林○○、劉○○之黃金買賣
    投資中：
　　⒈陳力瑋等2人辯稱：陳力瑋與吳○○逐次交付各投資人之金錢
      予林○○、劉○○，至107年8月4日時已達1,500萬元，後分別
      於同年6月30日及同年8月4日與林○○、劉○○分別簽立系爭
      黃金買賣合約，總金額為1,500萬元等語，並提出「香港
      黃金買賣合約書」2份為證（見原審卷○000-000頁，下各
      稱6月黃金買賣合約、8月黃金買賣合約，合稱系爭黃金買
      賣合約）。上訴人雖否認系爭黃金買賣合約之真正，惟據
      證人吳○○於原審證稱：伊有看過系爭黃金買賣合約，因為
      當時伊也在場，一開始伊與陳力瑋資金不多，各拿35萬元
      ，後來資金比較大之後，才要求簽立合約等語（見原審卷
      一462、463頁），且證人許○○於原審證稱：伊介紹林○○給
      吳○○、陳力瑋認識，之後大家有一起出來討論黃金投資的
      部分，伊沒有參與投資，只能算中間人，林○○與陳力瑋簽
      立之6月黃金買賣合約，應該是伊所成交的等語（見原審
      卷二88、91頁），又證人林○○於原審證稱：6月黃金買賣
      合約是在6月底簽立的，當時伊想說要給他們兩位保障，
      畢竟金額很大，伊自願跟他們簽立合約書等語（見原審卷
      二81頁），另證人劉○○於本院證稱：6月黃金買賣合約這
      次是伊陪同林○○去臺中陳力瑋工作室，陳力瑋交付750萬
      元，8月黃金買賣合約是因林○○有事無法過去，請伊過去
      簽約，簽約後向陳力瑋拿750萬元等語（見本院卷176、17
      7頁），上開4位證人均證述有簽立系爭黃金買賣合約，堪
      認陳力瑋確實有與林○○、劉○○分別簽立系爭黃金買賣合約
      ，系爭黃金買賣合約顯非臨訟杜撰。
　　⒉上訴人主張：陳力瑋自承第1次交付金錢給林○○或劉○○時間
      為107年5月29日，與吳○○各匯款75萬元至林○○指定之玉山
      銀行帳戶，但伊係於107年3月間即匯款280萬元，且陳力
      瑋等2人係從107年3月開始投資分紅予伊，足見107年3月
      至5月的黃金投資買賣係陳力瑋等2人虛構云云。然陳力瑋
      於原審係辯稱：伊認識許董（即許○○）後，許董介紹林○○
      、劉○○給伊及吳○○認識，林○○、劉○○有聊到如何從事黃金
      買賣，伊與吳○○於107年1月左右各拿現金35萬元給他們，
      他們就給伊利潤每趟2%左右約1,4000元，都是月結，至10
      8年1月都有利潤等語（見原審卷一408頁），且據吳○○於
      原審證稱：陳力瑋是伊大學學弟，伊在做虛擬貨幣買賣認
      識綽號許董之許○○，許○○跟伊提到有一筆黃金買賣，可以
      價差方式獲利，於是伊找陳力瑋，許○○就找林○○、劉○○一
      起談，一開始伊與陳力瑋各拿35萬元，後來資金比較大之
      後，才要求簽立合約等語（見原審卷一462頁），足見陳
      力瑋與吳○○於107年1月間即參與該黃金買賣投資，各投入
      35萬元，嗣因其他人得知有此投資管道，而陸續投入資金
      ，則上訴人於107年3月間所交付之280萬元，亦屬事後所
      投入之資金，且上訴人亦不否認有收到分紅，難認107年3
      月至5月間之黃金買賣投資係屬虛構，上訴人誤認107年5
      月29日匯款125萬元係陳力瑋第1次交付金錢給林○○或劉○○
      ，故其前揭主張，並無可採。況陳力瑋為確保權益而分別
      與林○○、劉○○簽立6月、8月之黃金買賣合約，簽約金額共
      1,500萬元，亦與證人吳○○所述投入金額相符，足見陳力
      瑋確有與林○○、劉○○進行所謂之「黃金買賣投資」，並非
      空言訛詐上訴人。
　　⒊陳力瑋辯稱：於6月黃金買賣合約簽立時，有交付現金700
      萬元予林○○、劉○○2人等語，業據提出照片3張為證（見原
      審卷○000-000頁），且據證人吳○○證稱：是伊及陳力瑋要
      求林○○、劉○○簽立6月黃金買賣合約時所拍攝，在場人還
      有許○○、伊、林○○、劉○○、陳力瑋，那時交付750萬元現
      金，另一部分資金之前有匯款，其餘部分是交付現金等語
      （見原審卷一463頁）；林○○證稱：上開照片的人為伊、
      劉○○、許○○，當時在他們位在南屯的公司，在那以現金1
      次交給伊750萬元等語（見原審卷二82、83頁）；許○○證
      稱：因為伊是介紹人所以伊在場，當時好像有成交買賣，
      這個地方是伊與吳○○、陳力瑋一起用的招待所，此時應該
      是討論黃金的情，但實際情形伊忘記了，伊記得有成交一
      筆5至6公斤的黃金，接近700萬元等語（見原審卷二89頁
      ）；劉○○亦證稱：伊陪同林○○去拿6月黃金買賣合約之750
      萬元等語（見本院卷177頁），足見陳力瑋於簽立6月黃金
      買賣合約時，確有交付現金予林○○、劉○○2人，至交付現
      金金額各人所述雖略有不同，諒係時間久遠，記憶模糊所
      至，尚不得以此否認陳力瑋、吳○○曾交付資金予林○○、劉
      ○○。又如陳力瑋、吳○○先前及當場所交付之資金未達750
      萬元，林○○、劉○○又怎願簽立6月黃金買賣合約，同意陳
      力瑋、吳○○之投資款為750萬元，佐以上開照片及證人證
      詞，堪認陳力瑋、吳○○確已陸續交付750萬元予林○○、劉○
      ○2人。另劉○○於本院證稱：8月黃金買賣合約是伊所簽，
      因林○○當時有事無法過去，請伊過去簽約，簽約後才可向
      陳力瑋拿750萬元，拿到錢後伊交給林○○等語（見本院卷1
      77頁），核與8月黃金買賣合約之金額相符，亦堪認定陳
      力瑋、吳○○在此次又交付750萬元予林○○、劉○○2人。至林
      ○○雖證稱：107年7月底，陳力瑋說王玉桂要購買機器，無
      法繼續投資，所以陳力瑋要結束投資，將陳力瑋合約書還
      給伊，劉○○及○○有將錢退給陳力瑋及吳○○云云（見原審卷
      二81頁），惟陳力瑋於107年8月4日尚與劉○○簽立8月黃金
      買賣合約，則林○○證稱陳力瑋7月底無法繼續投資云云，
      顯與事實不符，且劉○○亦證稱：伊沒有返還750萬元予陳
      力瑋、吳○○，實際上本金是沒有拿回來的，每次都只給利
      潤等語（見本院卷178、181頁），是林○○前揭證述，係屬
      卸責之詞，顯不實在。上訴人主張：劉○○與陳力瑋不讓林
      ○○抽佣，陳力瑋才以上開理由向林○○表示結束投資，而改
      與劉○○簽立8月黃金買賣合約，實際上兩份黃金買賣合約
      之750萬元係同一筆資金云云，並未提出證據證明，為上
      訴人個人臆測，並無可採。
　　⒋上訴人又主張：依林○○及吳○○證詞，107年5月29日匯款125
      萬元係吳○○說要付定金，以契約金額750萬元計算，林○○
      收取現金應為625萬元，如陳力瑋所述其投資470萬元包含
      上開125萬元之半數62.5萬元，再加上王玉桂所投資的170
      萬元，僅有47.5萬元為伊所投資之金錢，如陳力瑋所述其
      投資470萬元不包含62.5萬元，則林○○於107年6月30日所
      收取之現金625萬元，並無任何伊所投資之金錢云云（見
      本院卷14-15頁）。然依陳力瑋於原審辯稱：上訴人自107
      年3月19日起陸續出資，伊及王玉桂也再加碼投資，最終
      伊出資470萬元、王玉桂出資170萬元，上訴人出資560萬
      元，吳○○出資300萬元，合計1,500萬元，均交付予林○○、
      劉○○2人投資黃金買賣等語（見原審卷一415頁），參照證
      人吳○○於原審證稱：因為有些朋友知道伊及陳力瑋在做黃
      金買賣，伊與陳力瑋就找林○○、劉○○向朋友說明買賣性質
      ，這些投資者也有意向，於是就一起合資黃金買賣，再按
      比例分配獲利，伊與陳力瑋一起出資70萬，後來陸續一直
      加上去，伊的部分總共約300萬元左右，陳力瑋部分大約1
      ,200萬元，總共出資約1,500萬元等語（見原審卷一463頁
      ），足見陳力瑋、吳○○並非1次即募足1,500萬元，是陳力
      瑋上開所述係各人最後出資比例，陳力瑋於107年6月30日
      簽立6月黃金買賣合約時，尚在募資期間之中段，故不能
      於6月黃金買賣合約簽立時點，即以上開最終出資比例計
      算上訴人在該750萬元之出資額，上訴人以最終出資比例
      計算而主張其280萬元不知所終云云，尚有誤會。
　　⒌上訴人主張：縱認簽立8月黃金買賣合約時，陳力瑋有再交
      付一筆750萬元現金予劉○○，惟伊於107年8月26日、同年1
      0月26日、108年1月10日共交付280萬元予陳力瑋，故此筆
      750萬元並不包含伊上開交付之280萬元，該280萬元未用
      於投資金買賣，不知去向云云。陳力瑋等2人對此辯稱：
      伊等告訴親朋好友該投資黃金機會，造成包括上訴人等人
      不斷投入金額，至107年8月4日即達1,500萬元之譜，因期
      間有投資人欲終止投資取回金錢，陳力瑋即返還之，又上
      訴人於107年8月4日之後投入之金錢，陳力瑋認投資總額
      未變動，僅將上訴人投資比例增加並提高分紅比例，並非
      詐欺上訴人等語。查上訴人曾於107年12月13日以LINE詢
      問陳力瑋「請問固定配息的可以再投資嗎？需付款這月最
      晚是那天呢」，陳力瑋回以「大概多少資金呢？」，上訴
      人稱「可能是70吧」，陳力瑋回稱「這個我再與其他股東
      稍微討論一下，畢竟也是關係到其他人的權益問題」，另
      陳力瑋於107年12月25日對上訴人表示集資會慢幾天，回
      覆「畢竟也要考量其他股東的意願，不然如果他們不想退
      資，那的確沒有多的額度能夠給妳們，也怕太早跟阿姨說
      了結果卻沒有額度也拍謝」，又稱：「我可以幫忙阿姨，
      讓其他人把額度讓出來，然後你再增資一些，所以那時候
      才會問妳大概有多少資金，但無法直接幫妳代墊資金，這
      樣做會損壤到其他人的權益，相對的對於我自己的商譽也
      會有所受損」（見原審卷二175頁，本院卷138頁），可見
      陳力瑋已明確告知上訴人要等其他投資人退資後，才有額
      度給上訴人增資，堪認陳力瑋所辯1,500萬元係固定投資
      額度，在有人退出情況下，將上訴人之280萬元加入，並
      提高上訴人投資比例等情為真。又上訴人並不否認陳力瑋
      於107年3月至108年3月間（除108年2月以外）均有按月交
      付利潤予上訴人（見不爭執事項㈢），足見上訴人已取得
      與投入本金相符之利潤，才會持續投資，並在收取1年利
      潤期間，未曾質疑陳力瑋等2人將資金用於他處；況陳力
      瑋就交付1,500萬元予林○○、劉○○進行黃金買賣投資，並
      將利潤分配予上訴人乙節，已舉證如上所述，陳力瑋、吳
      ○○係向多人募集資金，依前開LINE對話，各投資人資金進
      出亦在情理之內，該1,500萬元之投資比例並非於8月黃金
      買賣合約簽約時即固定不變，自不得以上訴人在8月黃金
      買賣合約簽立後始交付280萬元，據認該280萬元未用於該
      黃金買賣投資。
　　⒍從而，陳力瑋、吳○○確有陸續交付1,500萬元予林○○、劉○○
      ，由林○○、劉○○操作黃金買賣，且陳力瑋將上訴人陸續交
      付之560萬元依投資時間、金額，按比例交付利潤予上訴
      人，堪認上訴人之560萬元有投入該黃金買賣投資內，上
      訴人主張：陳力瑋等2人向伊收取之560萬元並未實際用於
      投資黃金買賣，顯然構成詐術之行使云云，並無可採。
  ㈢林○○、劉○○以黃金遭竊為由，拒絕給付利潤及返還本金，陳
    力瑋等2人僅係下層受分配利潤之人，難認對上訴人詐欺：
　　⒈證人吳○○證稱：林○○以現金交付獲利給伊，後來林○○叫劉○
      ○拿現金給伊，給現金的原因，是因為他們做完黃金買賣
      之後，直接走匯兌的方式，所以直接給現金等語（見原審
      卷一464頁），且證人林○○證稱：伊是在南屯他們開的公
      司以現金交付獲利予陳力瑋、吳○○等語（見原審卷二82頁
      ），證人劉○○證稱：資金是在臺灣交給○○，至於他如何在
      香港買黃金，伊不清楚，黃金在印度交給別人賣完後，隔
      天○○安排的人會拿美金給伊，伊再帶回香港，○○安排的人
      會收走行李箱，伊的工作就完成了，利潤是由林○○交付予
      陳力瑋，實際本金是沒有拿回來的等語（見本院卷183、1
      81頁），綜據上開證人證述，堪認陳力瑋、吳○○並非直接
      參與該黃金買賣，而係透過○○、林○○、劉○○等人之操作，
      事後分得利潤而已，足見陳力瑋、吳○○僅係下層受分配利
      潤之人，對該黃金買賣操作並無決定之權。
　　⒉證人吳○○證稱：○○跟伊講黃金被扣押，說人在印度被扣，
      黃金也被沒收，要請律師處理，還提到要拿錢把黃金贖回
      來，當時急著救人，伊準備約70萬左右，剩下的由陳力瑋
      支出，總數大約準備350萬元，後來處理的結果，人及黃
      金都處理好，於是就繼續做黃金買賣，後來改由新加坡到
      印度，突然就說黃金在印度換成鈔票後，裝錢的行李箱不
      見，但是人飛回新加坡，要領行李的時候發現不見了，伊
      認為很烏龍，○○、劉○○說要找當時在飛的人，○○有放一段
      影片，現在已經無法下載，影片知道是何人偷走的，但是
      只有得到他們會再處理，結果後來也沒有消息等語（見原
      審卷一465、466頁），證人林○○證稱：○○說錢有被偷，就
      說要等消息，到現在都沒有消息等語（見原審卷二84頁）
      ，證人劉○○證稱：○○是說有發生裝錢的行李箱被偷事件，
      大概是在前年年初，大約3、4月，○○是跟所有人這樣講的
      等語（見本院卷178頁），足見林○○、劉○○係以○○聲稱黃
      金、現金遭竊為由，拒絕給付利潤及返還本金予陳力瑋、
      吳○○。又陳力瑋已將其所知黃金、現金遭竊情事，如實告
      知上訴人，有LINE對話可憑（見原審卷一39-56頁），是
      縱該黃金、現金遭竊事件不無可疑，惟陳力瑋僅係下層受
      分配利潤之人，自無法再行分配利潤或返還本金予上訴人
      ，實難以陳力瑋等2人未再分配利潤及無法返還本金即謂
      有詐欺上訴人情事。
  ㈣上訴人另追加主張：伊與陳力瑋等2人成立買賣兼委任之混合
    契約，伊向陳力瑋等2人買黃金，並委任陳力瑋等2人出售黃
    金賺取價差，陳力瑋等2人無法依約履行合法黃金投資買賣
    ，顯已陷於給付不能，且未盡告知義務，有附隨義務違反，
    又無法履行其承諾的保本之給付，亦構成不完全給付云云。
    然上訴人之起訴狀已載明「陳力瑋則表示係投資的資金用以
    購買黃金，再前往印度交易買賣，藉以賺取差價」（見原審
    卷一15頁），且陳力瑋開立予上訴人收據亦載明「合夥投資
    黃金」（見原審卷一21、25、27、29、33），又上訴人於10
    7年12月想投入70萬元，亦要等其他投資人退出才可加入，
    有相關之LINE對話如前開㈡⒌所示，足見上訴人並非向陳力瑋
    購買黃金，陳力瑋亦非受上訴人委任出售黃金，上訴人主張
    其與陳力瑋等2人成立買賣兼委任之混合契約云云，並不可
    採。兩造間既無買賣兼委任之混合契約存在，當無依上訴人
    所述契約關係而生之給付不能或不完全給付情事，上訴人依
    此請求陳力瑋等2人賠償，亦無理由。
六、綜上所述，上訴人之舉證未能使本院得其受陳力瑋等2人詐
    欺而交付560萬元之心證，其主張陳力瑋等2人共同侵害其權
    利，請求陳力瑋等2人連帶賠償560萬元，或撤銷受詐欺之意
    思表示，請求陳力瑋等2人返還不當得利560萬元，並無所據
    。從而，上訴人依民法第184條、第185條、第179條之規定
    ，請求陳力瑋等2人連帶給付上訴人560萬元，並加計自起訴
    狀繕本送達翌日起至清償日止之法定遲延利息，均為無理由
    ，不應准許。原審為上訴人敗訴之判決，並駁回其假執行之
    聲請，核無不合。上訴意旨指摘原審判決不當，求予廢棄改
    判，為無理由，應予駁回。另上訴人追加依民法第226條、
    第227條、第256條、第259條之規定為請求部分，亦無理由
    ，應併予駁回。
七、本件事證已臻明確，兩造其餘之攻擊或防禦方法，經本院斟
    酌後，認為均不足以影響本判決之結果，爰不逐一論列，附
    此敘明。
據上論結，本件上訴及追加之訴均為無理由，依民事訴訟法第44
9條第1項、第78條，判決如主文。
中　　華　　民　　國　　111 　年　　3 　　月　　16　　日
                          民事第八庭
                              審判長法  官  杭起鶴
                                    法  官  吳國聖
                                    法  官  黃裕仁
正本係照原本作成。
如不服本判決，應於收受送達後20日內向本院提出上訴書狀，其
未表明上訴理由者，應於提出上訴後20日內向本院補提理由書狀
（均須按他造當事人之人數附繕本）。因疫情而遲誤不變期間，
得向法院聲請回復原狀。
上訴時應提出委任律師或具有律師資格之人之委任狀；委任有律
師資格者，另應附具律師資格證書及釋明委任人與受任人有民事
訴訟法第466 條之1 第1項但書或第2 項所定關係之釋明文書影
本。如委任律師提起上訴者，應一併繳納上訴審裁判費。
                                    書記官  王麗珍
　　　　　　　　　　　　　　
中　　華　　民　　國　　111 　年　　3 　　月　　16　　日